【裁判字號】    96,訴,4543
【裁判日期】    970630
【裁判案由】    毒品危害防制條例
【裁判全文】
臺灣高雄地方法院刑事判決              96年度訴字第4543號
公  訴  人  臺灣高雄地方法院檢察署檢察官
被      告  戊○○
                    （另案在臺灣高雄女子監獄執行中）
指定辯護人  本院公設辯護人  己○○、丙○○、庚○○
上列被告因毒品危害防制條例案件，經檢察官提起公訴（96年度
偵字第5460號）暨移送併辦，本院判決如下：
    主  文
戊○○共同連續販賣第二級毒品，處有期徒刑柒年陸月，褫奪公
權肆年。扣案門號0000000000號行動電話壹支（含SI
M 卡）沒收；販賣第二級毒品所得新臺幣壹仟伍佰元沒收（其中
伍佰元部分，與乙○○連帶沒收），如全部或一部不能沒收時，
以其財產抵償之（其中新臺幣伍佰元部分，以其與乙○○之財產
連帶抵償之）。
    事  實
一、戊○○明知甲基安非他命係毒品危害防制條例所定之第二級
    毒品，不得非法販賣，竟意圖營利，基於販賣第二級毒品之
    概括犯意，(一)明知其同居男友乙○○（業經判處有期徒刑9
    年6 月確定）於不詳時地，向真實姓名不詳之成年男子，販
    入數量不詳之第二級毒品甲基安非他命，竟與乙○○共同基
    於販賣第二級毒品之犯意聯絡，於93年6 月26日下午3 時18
    分許，由壬○○使用住家之00-0000000號電話，撥打乙○○
    持用之門號0000000000號行動電話，向乙○○購買新台幣（
    下同）500 元之甲基安非他命，2 人達成買賣合意後，約定
    於同日晚間某時，在高雄縣鳳山市合作戲院旁之電動玩具店
    交易，乙○○乃騎乘車號不詳之機車，搭載戊○○前往約定
    地點，由壬○○於該電動玩具店內交付500 元予乙○○，乙○○再示意壬○○至電動玩具店外，向戊○○拿取甲基安非
    他命，壬○○乃走出該店，由戊○○於店外交付甲基安非他
    命1 包予壬○○。嗣於93年7 月21日下午2 時20分許時許，
    經警持搜索票，於戊○○位在高雄縣鳳山市○○○路576 巷
    15 號6樓住處，扣得乙○○所有如附表所示之物【其中門號
    00 00000000 號行動電話1 支（含SIM 卡），係供與戊○○
    共同犯罪所用之物】，並當場逮捕乙○○。(二)於不詳時地，
    取得數量不詳之甲基安非他命【無證據證明戊○○係意圖販
    賣而販入甲基安非他命】，承前販賣甲基安非他命營利之概
    括犯意，於93年7 月21日後某日及同年8 月間某日，由辛○○使用0000000000號行動電話，與戊○○持用之0000000000
    號行動電話【無證據證明該行動電話係戊○○所有】聯絡購
    買甲基安非他命各1 次，達成買賣合意後，辛○○再前往高
    雄縣鳳山市中崙社區公園附近，每次均交付價金500 元予戊○○，由戊○○當場交付甲基安非他命各1 包之方式，販賣
    第二級毒品甲基安非他命予辛○○2 次，共得款1,000 元，
    而牟取不法利益。嗣因壬○○、辛○○到案供出上情而循線
    查獲。
二、案經臺灣高雄地方法院檢察署檢察官自動檢舉簽分偵查起訴
    。
    理  由
壹、證據能力部分：
一、按被告以外之人（包括證人、鑑定人、告訴人、被害人及共
    同被告等）於檢察事務官、司法警察官或司法警察調查中所
    為之陳述，與審判中不符時，其先前之陳述具有較可信之特
    別情況，且為證明犯罪事實存否所必要者，得為證據，刑事
    訴訟法第159 條之2 定有明文。所謂「前後陳述不符」之要
    件，應就前後階段之陳述進行整體判斷，以決定其間是否具
    有實質性差異，惟無須針對全部陳述作比較，陳述之一部分
    有不符，亦屬之。而所謂「較可信之特別情況」之情形，亦
    應就前後陳述時之各種外部情況進行比較，以資決定何者外
    部情況具有可信性。若陳述係在特別可信之情況下所為，則
    虛偽陳述之危險性即不高，雖係審判外陳述，或未經被告反
    對詰問，仍得承認其有證據能力。本件證人辛○○於警詢中
    陳稱：我共向「蜜蜂」購買5 、6 次毒品，每次都500 元，
    向被告購買約3 次等語，並指認被告係「蜜蜂」女友（詳高
    雄市政府警察局關係人辛○○卷【下稱警(一)卷】第4 頁第4
    行、第6 頁倒數第3 行至第7 頁第6 行）；於本院93年度訴
    字第3095號案件【下稱前案】審理時證稱：向「蜜蜂」買過
    2 次，每次500 元，但93年7 月8 日16時50分與「蜜蜂」通
    話完之後，沒有向「蜜蜂」買，因為後來我錢花掉了，沒有
    錢買等語（詳前案卷第173 頁倒數第12行至第9 行、第175
    頁第4 行至第12行）；於本院審理時證稱：每次向「蜜蜂」
    購買毒品500 元或300 元，向「蜜蜂」買過2 、3 次，被告
    不是「蜜蜂」女友，未向被告購買毒品等語（詳本院卷第90
    頁倒數第3 行至第91頁第5 行、倒數第6 行至第3 行、第93
    頁第11行至第13行）。證人丁○○於警詢中陳稱：我向「蜜
    蜂」購買過5 、6 次毒品，每次都500 元至1,000 元等語（
    詳高雄市政府警察局關係人丁○○卷【下稱警(二)卷第3 頁第
    1 行至第2 行、第5 行至第6 行】；然其於前案審理時證稱
    ：向「蜜蜂」買過2 次安非他命，價錢500 元至1,000 元（
    見前案卷第178 頁倒數第9 行至第6 行、第179 頁第1 行至
    第3 行）。證人壬○○於警詢中陳稱：我向「蜜蜂」購買過
    2 次，都在鳳山合作戲院旁的統元遊戲場門前，每次都購買
    50 0元，1 次是在電動玩具店門口，由「蜜蜂」女朋友拿給
    我的，我將錢交給「蜜蜂」女友，1 次是在電動玩具店廁所
    內，由「蜜蜂」拿給我等語，並指認被告即為「蜜蜂」之女
    友（詳高雄市政府警察局關係人壬○○卷【下稱警(五)卷】第
    3 頁第1 行至第2 行、第5 行至第6 行、第4 頁第7 行至第
    9 行、第5 頁第3 行）；於前案審理時證稱：向「蜜蜂」共
    購買2 次，1 次500 元，1 次1,000 元，交付毒品給我的是
    他女友，他本人在裡面打電動玩具，1 次是在洗手間裡面蜜
    蜂的女友拿給我，1 次是在門口蜜蜂的女友拿給我等語，並
    指認被告係「蜜蜂」之女友（詳前案卷第66頁倒數第7 行至
    第67頁第1 行、第68頁第1 行至第5 行、第73頁第1 行至第
    4 行）；於本院審理中證稱：向「蜜蜂」買過毒品2 、3 次
    ，1 次500 元，1 次1,000 元，錢交給「蜜蜂」，由「蜜蜂
    」女友交付毒品，被告係「蜜蜂」之女友【後又改稱對「蜜
    蜂」女友之聲音及容貌已模糊】等語（詳本院卷第98頁第13
    行至第16行、倒數第9 行以下、第99頁第14行至第17行、第
    102 頁第6 行至第9 行）。上開證人於警詢、前案及本院審
    理中之供述已有前後陳述不符之情形，本院審酌販賣毒品罪
    刑甚重，警詢過程當時，被告並未在場，證人辛○○等3 人
    較不易因人情壓力，有所顧忌，而迴避不利被告之陳述，且
    並無證據可釋明有何不法取供之情形，足見其等供述具有任
    意性，客觀上應具有較可信之特別情況，且亦為證明犯罪事
    實存否所必要，依上揭規定，證人辛○○、丁○○、壬○○
    警詢中之證言自有證據能力。
二、次按被告以外之人於偵查中向檢察官所為陳述，除顯有不可
    信之情況者外，得為證據，刑事訴訟法第159 條之1 第2 項
    定有明文。偵查中對被告以外之人所為之偵查筆錄，或被告
    以外之人向檢察官所提之書面陳述，性質上均屬傳聞證據。
    惟現階段刑事訴訟法規定檢察官代表國家偵查犯罪、實施公
    訴，依法其有訊問被告、證人及鑑定人之權，證人、鑑定人
    且須具結，而實務運作時，檢察官偵查中向被告以外之人所
    取得之陳述，原則上均能遵守法律規定，不致違法取供，其
    可信度極高。職是，被告以外之人前於偵查中已具結而為證
    述，除反對該項供述得具有證據能力之一方，已釋明「顯有
    不可信之情況」之理由外，不宜即遽指該證人於偵查中之陳
    述不具證據能力。查證人辛○○、丁○○、壬○○於偵查中
    接受檢察官訊問時，因均以證人身分具結陳述，並無證據足
    認其3 人上開供述有顯不可信之情況，且證人辛○○、丁○○、壬○○均經檢察官聲請到庭接受詰問，賦予被告反對詰
    問之機會，依前開說明，證人辛○○、丁○○、壬○○於偵
    查中之陳述應均有證據能力。
三、本判決所引用之其餘證據資料（詳後引證據），其中傳聞證
    據部分，縱無刑事訴訟法第159 條之1 至第159 條之4 或其
    他規定之傳聞證據例外情形，亦因被告、辯護人、檢察官或
    同意可作為證據使用，或未聲明異議，依刑事訴訟法第159
    條之5 第1 項、第2 項之規定，本院審酌該證據作成之情況
    ，認為適當，應得為證據。
貳、有罪部分：
一、訊據被告戊○○否認有何販賣甲基安非他命之犯行，辯稱：
    伊不認識辛○○、壬○○，並未販賣毒品予辛○○、壬○○
    等語。經查：
  (一)被告於上開時地，與乙○○共同販賣甲基安非他命予壬○○
    ；單獨販賣甲基安非他命予辛○○之事實，業據(1)證人壬○○於於警詢中陳稱：伊於93年6 月26日，以00-0000000號電
    話聯絡「蜜蜂」0000000000號電話，向「蜜蜂」購買甲基安
    非他命500 元，約定在鳳山合作戲院旁的統元遊戲場門前交
    易，由「蜜蜂」女朋友在電動玩具店門口交付毒品等語（詳
    警(五)卷第2 頁第4 行至第4 頁第8 行）；於前案偵查中證稱
    ：伊於93年6 月26日，以00-0000000號電話打給「蜜蜂」00
    000000 00 號行動電話，向「蜜蜂」購買安非他命500 元，
    交易地點在鳳山合作戲院的統元遊戲場，由「蜜蜂」的女友
    交付毒品等語（詳93年度偵字第14694 號卷【下稱偵(二)卷】
    第49頁倒數6 行至第50頁第3 行，該偵訊筆錄記載戊○○的
    女友交付毒品，應係「乙○○的女友交付毒品」之誤載）；
    於本案偵查中證稱：被告係乙○○之女友，伊曾向乙○○買
    毒品，約在超商門口見面，當時乙○○在打電動玩具，被告
    就拿毒品出來，被告交付之毒品，就是93年6 月26日那次等
    語（詳96年度偵字緝第3056號卷【下稱偵(五)卷】；於前案審
    理時證稱：伊向綽號「蜜蜂」之人購買毒品，約定在鳳山合
    作戲院對面的統元遊戲場交易，毒品係「蜜蜂」女友在遊戲
    場門口交付，93年6 月26日譯文，係伊是向「蜜蜂」買安非
    他命的通話等語（見前案卷第65頁倒數第3 行至第66頁第5
    行、第10行至第13行、第68頁第2 行至第5 行、第69頁第1
    行至第6 行、第72頁倒數第5 行至第2 行）；於本院審理中
    證稱：伊見過被告1 次，被告係「蜜蜂」之女友，現在變得
    比較胖，曾向「蜜蜂」買過2 次毒品，其中1 次係被告在高
    雄縣鳳山市合作戲院旁之電動玩具店門口，交付1 包毒品，
    伊先在電動玩具店內交付500 元予「蜜蜂」等語（詳本院卷
    第98頁第5 行至第100 頁第11行、第16行至第10頁第6 行、
    倒數第4 行、第102 頁第1 行至第5 行、第10行至第16行）
    。並經證人壬○○於警詢指認照片中之乙○○即為「蜜蜂」
    ，被告即為「蜜蜂」之女友；及於前案審理中，再指認警局
    照片中之被告為「蜜蜂女友」無誤，有高雄政府警察局刑警
    大隊指認犯罪嫌疑人紀錄表、審判筆錄可參（見警(五)卷第15
    頁至第16頁、前案卷第73頁）。(2)證人辛○○於警詢時證稱
    ：自從「蜜蜂」被捕後，於93年7 、8 月間，伊以
    0000000000號行動電話與「蜜蜂」之女友聯絡，向「蜜蜂」
    女友購買安非他命，都在晚上8 時左右，交易地點都約在高
    雄縣鳳山市中崙社區公園附近，每次都購買500 元，被告就
    是「蜜蜂」之女友等語（詳警(一)卷第6 頁第2 行至第3 行、
    倒數第3 行至第7 頁倒數第4 行）；於前案偵查中證稱：「
    蜜蜂」被查獲後，伊就以0000000000號行動電話撥打被告之
    0000000000號行動電話，向被告購買毒品2 、3 次，每次
    500 元等語（詳偵(二)卷第45頁第10行至第13行）；於本案偵
    查中證稱：乙○○被查獲後約1 、2 星期，伊有以電話與被
    告互相連絡，向被告購買安非他命2 次，每次均購買1 小包
    500 元等語（詳偵(五)卷第26頁倒數第5 行至第27頁第7 行）
    ；於前案審理中證稱：乙○○被查獲後，曾向被告買過安非
    他命，價格為500 元等語（詳前案卷第174 頁第5 行至第9
    行）；於本案審理時證稱：於93年7 、8 月間，向「蜜蜂」
    女友購買安非他命2 、3 次，每次500 元等語（詳本院卷第
    93頁第8 行至第13行、第94頁第9 行至第16行）。並經證人
    辛○○於警詢指認照片中之乙○○即為「蜜蜂」，被告即為
    「蜜蜂」之女友無誤，有高雄政府警察局刑警大隊指認犯罪
    嫌疑人紀錄表可參（見警(一)卷第15頁至第16頁）。再者，刑
    事訴訟實務上對人之指認，乃由被害人或目擊證人指出實行
    犯罪行為之人，其正確性常受指認人本身觀察力、記憶力及
    真誠程度等因素所影響，是案發後之初次指認對案件偵查之
    方向甚或審判心證之形成，常有重大之影響，固應力求慎重
    無訛，而依訴訟制度健全國家之例，以「真人列隊指認」方
    式為之，不宜由單獨一人供指認，但若被告或犯罪嫌疑人係
    社會（地區）知名人士、與指認人熟識之人、現行犯、準現
    行犯或具顯著特徵、曾與指認人長期且近距接觸或其他無誤
    認之虞者，仍得單獨供指認（最高法院97年度台上字第2133
    號判決意旨參照）。準此，如指認人已與被告或犯罪嫌疑人
    認識，指認人之指認，即不受本身觀察能力、記憶能力等不
    確定因素影響，自可採行當面、單獨之指認，無須採「真人
    列隊指認」之方式為之。本件參諸證人壬○○、辛○○之上
    開證詞，及證人壬○○於偵查中證稱：除了93年6 月26日外
    ，還有在鳳山合作戲院外遇過被告，並與被告聊天等語（詳
    偵(五)卷第27頁倒數第13行以下）；證人辛○○於偵查中證稱
    ：伊向乙○○購買毒品，見過被告2 、3 次等語（詳偵(五)卷
    第10行至第13行）。足見證人壬○○、辛○○分別見過被告
    2 次及4 、5 次，而與被告均非不熟識之人，參諸前開判決
    意旨，警員採用「3 人照片」指認，並未採用「真人列隊指
    認」方式，尚難認為違法，而為被告有利之認定。
  (二)被告雖以前開情詞置辯，且證人壬○○於本院審理中改證稱
    ：當庭看被告外貌及聽其口音，感覺不像交付毒品之人等語
    ；證人辛○○於本院審理中改證稱：被告並非與伊交易毒品
    之「蜜蜂」女友等語；證人乙○○於本院審理中證稱：伊女
    友綽號為「阿真」，案發前與被告感情不好，被告非其女友
    等語。惟：
  1.00-0000000號家用電話，為壬○○家中使用，壬○○綽號為
    「外省仔」之事實，此據證人壬○○迭於警詢、偵查、前案
    及本案審理時證述在卷（詳警(五)卷第2 頁倒數第4 行至第3
    行、偵(二)卷第49頁倒數第6 行至第4 行、前案卷第68頁第7
    行至第10行、本院卷第99頁倒數第13行至第10行）。並有通
    連聯調閱查詢單附卷可稽（見警(五)卷第14頁）。另乙○○為
    綽號「蜜蜂」之人，亦經證人辛○○、壬○○於警詢時指認
    無誤（詳警(一)卷第6 頁第6 行至第10行、警(五)卷第3 頁第7
    行至第11 行） ；且門號0000000000號行動電話為乙○○所
    使用，亦經證人乙○○於本院審理中證述明確（詳本院卷第
    106 頁第17行至第20行）。又本件經檢察官依法對乙○○所
    持用之0000 000000 號行動電話核發通訊監察書予以監聽後
    ，其中關於93年6 月26日下午3 時18分14秒許起之監聽譯文
    內容部分（詳附件所示監聽譯文內容），證人壬○○於警詢
    及前案審理中證稱：93年6 月26日由00-0000000號撥打0000
    000000號行動電話之通聯譯文，係伊向「蜜蜂」購買安非他
    命之通話，然後去電動玩具店找「蜜蜂」，由「蜜蜂」之女
    友在電動玩具店門口交付毒品等語（詳警(五)卷第3 頁倒數第
    2 行至第4 頁第1 行以下、前案卷第69頁第1 行至第6 行）
    ，並有通訊監察書、通聯譯文可佐（見警(五)卷第7 頁、第9
    頁）。復參以證人乙○○於本院審理中證稱：有1 次拜託女
    友「阿真」拿毒品給壬○○等語（詳本院卷第106 頁第4 行
    至第7 行）。足見證人乙○○確曾委由其女友交付甲基安非
    他命予證人壬○○甚明。至交付毒品予證人壬○○之女子究
    係何人？本院審酌：(1)證人壬○○於警詢證稱：被告就是「
    蜜蜂」之女友，特徵係身材矮小，講話很好聽等語（詳警(五)
    卷第5 頁第3 行）；於本院審理中證稱：被告係「蜜蜂」之
    女友，現在變得比較胖，伊曾與被告講過話，被告口音像外
    省人，被告表示其係外省人等語（詳本院卷第99頁第13行至
    第17行、第102 頁第20行）。可見證人壬○○於交易毒品時
    ，曾與交付毒品之女子交談，對該自稱係外省人女子之口音
    留下深刻印象。而證人壬○○指認被告之日期（93年9 月13
    日），距離「蜜蜂」女友於93年6 月26日交付毒品之日，僅
    2 月有餘，其間又曾在鳳山合作戲院碰過「蜜蜂」女友1 次
    並聊天，參以販賣毒品之罪刑甚重，如證人壬○○對交付毒
    品之人印象不深，無法確定被告係交付毒品之人，應無隨意
    指認被告之理。(2)被告於本院審理中自承：伊籍貫係貴州等
    語（詳本院卷第166 頁倒數第9 行至第6 行）；並有被告口
    卡片可參（見警(五)卷第18頁）。核與證人壬○○上開所證；
    及被告表示其為外省人等語均相符。(3)證人乙○○於警詢時
    供稱：與被告是男女朋友關係，最後1 次於93年7 月20日中
    午12時許，在高雄縣鳳山市○○○路580 巷23之1 號（現住
    處即被告住處）內施用安非他命等語；於本院審理中證稱：
    伊向被告借用機車，機車上有被告住處之鑰匙，伊將扣案毒
    品放在被告房間等語（詳高雄市政府警察局關係人戊○○卷
    【下稱警(三)卷】第3 頁末行至第4 頁第1 行、第5 頁倒數第
    5 行至第3 行、本院卷第104 頁倒數第13行至第10行、倒數
    第3 行至第105 頁第1 行）；被告於警詢時供稱：伊與乙○○係同居之男女朋友，乙○○於被查獲前1 日晚間12時許，
    進入伊住處，伊將機車借給乙○○使用，機車之鑰匙串有伊
    家中鑰匙，乙○○可以自由進出伊住處及房間等語（詳警(三)
    卷第9 頁倒數第2 行以下、第10頁第7 行至第12行）；於前
    案偵查中陳稱：扣案毒品係在伊與乙○○之房間內查獲等語
    （詳偵(二)卷第11頁第6 行）。如被告與證人乙○○感情欠佳
    ，被告何以願將機車借予乙○○使用，並將家中與機車鑰匙
    放在一起，而讓乙○○得以自由進出其住處及房間，乙○○
    又何以會在被查獲前1 日，仍在被告家中施用毒品，並將毒
    品藏放在其2 人之房間，而不擔心被告發現後報警處理？足
    徵證人乙○○於93年7 月間遭查獲時，與被告係感情交好之
    同居男女朋友甚明。(4)證人丁○○於前案審理中證稱：於93
    年5 、6 月間，向乙○○購買安非他命5 、6 次等語（詳前
    案卷第179 頁第12行至第17行、第181 頁倒數第14行至第9
    行）；於本案偵查中證稱：伊向乙○○購買毒品時，被告會
    一起過來，被告係乙○○之老婆，她們騎機車過來，被告坐
    在後座觀看等語（詳偵(五)卷第25頁第2 行至第7 行、倒數第
    6 行至第5 行）；於本院審理中證稱：93年5 、6 月間向被
    告之男友「小蜜蜂」購買毒品5 、6 次等語（詳本院卷第14
    4 頁第7 行至第14行、第146 頁倒數第12行至第9 行），前
    後均證述被告於93年5 、6 月間與被告係男女朋友關係。(5)
    證人乙○○係於何時開始與「阿真」交往、「阿真」之本名
    、住址、從事何工作等情，證人乙○○於本院審理中均證稱
    ：伊不清楚，且未曾去過「阿真」住處等語（詳本院卷第10
    6 頁倒數第11行至第8 行、第107 頁第2 行至第5 行、倒數
    第2 行至第180 頁第19行）。參以一般男女交往一段時間後
    ，縱使未曾前往對方住處拜訪，至少會瞭解交往對象之姓名
    、住處、工作等基本資料；證人乙○○與被告既曾為男女朋
    友，因交往而知被告之姓名、住址，並多次進出被告住處，
    同係結交異性朋友，何以證人乙○○獨漏「阿真」之個人資
    料？如證人乙○○確實與「阿真」交往1 年半，期間非短，
    豈有不於交往過程中，逐步瞭解「阿真」之個人基本資料之
    理？又證人乙○○於本院審理中證稱：只有1 次拜託「阿真
    」交付毒品予壬○○，「阿真」是本省人等語（詳本卷第10
    6 頁第6 行至第7 行、第108 頁倒數第3 行以下）；核與證
    人壬○○於警詢及本院審理中上開證陳：「蜜蜂」女友口音
    像外省人，並自稱係外省人等語明顯不符，堪認「阿真」係
    證人乙○○虛構之人物，該交付毒品予證人壬○○之女子，
    應係被告無訛。是證人乙○○證稱：伊另有女友「阿真」，
    係「阿真」交付毒品予壬○○等語，應屬迴護被告之詞，不
    足採信。又人之記憶或印象，會隨時間經過而模糊，且人之
    外貌、形態，通常亦會隨時間之經過而改變。是被告於案發
    約4 年後，因外貌或體態改變，致證人壬○○於本院審理時
    （97年3 月19日），無法明確指認被告係交付毒品之人，亦
    非悖於常情，尚不得以證人壬○○於本院審理中改稱：感覺
    被告外貌與口音不像「蜜蜂」女友等語，即為被告有利之認
    定。
  2.門號0000000000號行動電話為辛○○申請使用之事實，此據
    證人辛○○迭於警詢、偵查、前案及本案審理時證述在卷（
    詳警(一)卷第2 頁第7 行至第12行偵(二)卷第44頁末行至第45頁
    第1 行、前案卷第81頁第9 行至第12行、本院卷第92頁第13
    行至第16行）。並有申裝人資料附卷可稽（見警(一)卷第14頁
    ）。又證人辛○○於警詢、本案偵查及本院審理中證稱：曾
    向打電話向「蜜蜂」購買安非他命，有時約在高雄縣鳳山市
    中崙社區公園旁邊交易，每次買500 元，被告與「蜜蜂」一
    同前來2 、3 次，自從「蜜蜂」被查獲後，伊就撥打000000
    0000號行動電話向「蜜蜂」女友購買安非他命，伊在電話中
    表示係「明仔」，被告就知道是誰，交易地點都在高雄縣鳳
    山市中崙社區公園附近，每次也是買500 元，被告及「蜜蜂
    」都住在高雄縣鳳山市中崙社區，「蜜蜂」被查獲前所見之
    「蜜蜂」女友，及「蜜蜂」被查獲後，與伊交易毒品之「蜜
    蜂」女友係同一人等語（詳警(一)卷第4 頁第2 行至第6 行、
    第6 頁第2 行至第5 行、第7 頁第3 行至第12行、偵(五)卷第
    10行至第13行、本院卷第94頁倒數第10行、第95頁倒數第14
    行至第8 行）。是依證人辛○○上開證述可知，其於乙○○
    被查獲前後，所見乙○○之女友均係同一人，不論係向乙○○或乙○○女友購買毒品，其模式均為證人辛○○撥打電話
    購買，約定交易地點均有中崙社區公園附近，及每次購買金
    額均為500 元。而乙○○被查獲前，陪同乙○○前往與證人
    辛○○交易毒品之女子，確係被告乙節，亦經證人辛○○於
    本案偵查中證述如前。是被告既曾因陪同證人乙○○前往與
    證人辛○○交易毒品，目睹其2 人交易經過，則其於證人乙○○被查獲後，沿用上開模式、以上開交易地點、價格，與
    證人辛○○交易毒品，非無可能。參以毒品交易屬違法行為
    ，刑罰甚重，交易雙方為避免遭查獲，除會在電話中以暗語
    交談外，販毒者為避免因較長時間持有毒品，增加被查獲之
    風險，而與購毒者約定在其住居所附近地點交易毒品，縮短
    其持有毒品之時間，亦非悖於常情。復佐以被告於警詢及前
    案偵查中供稱：高雄縣鳳山市○○○路576 巷15號6 樓係伊
    於86年間購買，伊與乙○○同居於該處約1 年半等語（詳警
    (三)卷第9 頁第10行至第11行、偵(二)卷第10頁末行至第11頁第
    4 行）；及前案於93年7 月21日查獲時，被告及乙○○均在
    場（見警(三)卷第8 頁第3 行至第5 行被告之警詢筆錄、第14
    頁以下之高雄市政府警察局刑事警察大隊搜索扣押筆錄、扣
    押物品目錄表、權利告知書、逮捕通知書）。足見被告確係
    居住在高雄縣鳳山市○○○路576 巷15號6 樓甚明。又被告
    上開住處地址既在「中崙二路」上，且參以證人辛○○上開
    警詢及本院審理中證稱：被告及乙○○住在中崙社區等語。
    堪認被告於乙○○遭查獲前後，均居住在上址住處，該住處
    應位於中崙社區無訛。再參以毒品交易事涉隱密，買賣雙方
    若非本有認識或經友人介紹，在不清楚對方之底細下，通常
    不輕易與不相識之人交易。本件被告因先前陪同乙○○前往
    與證人辛○○交易，而與證人辛○○有數面之緣，得知證人
    辛○○有施用毒品之需求，證人辛○○見被告與乙○○同進
    同出，關係密切，應值得信賴，不致懷疑被告交易毒品之意
    。是當證人辛○○得知被告有意交易毒品，而比照先前其向
    乙○○購買毒品之方式交易，被告慮及地利之便，而與證人
    辛○○約定在住處社區公園附近交易毒品，應合於常情。另
    證人辛○○於本院審理中改證稱：不認識被告，被告非「蜜
    蜂」女友，未曾向被告購買毒品等語（詳本院卷第92頁倒數
    第9 行、第93頁第1 行、第7 行、第11行至第12行），與其
    於警詢、偵查及前案審理中之證述均有出入，已非無疑。參
    以證人辛○○於本院審理中證稱：在「蜜蜂」被查獲前，見
    過「蜜蜂」女友2 、3 次，「蜜蜂」被查獲後，向「蜜蜂」
    同一女友買過毒品2 、3 次等語（詳本院卷第94頁第9 行至
    第12行、第95頁第1 行至第4 行、倒數第14行至第8 行）。
    足見證人辛○○於乙○○查獲前後共見過乙○○該女友4至6
    次之多，對乙○○女友之長相，應非陌生，且其最後1次 於
    93年8 月間見過乙○○女友，與其於93年8 月31日在警局指
    認被告相片之時間相近，對乙○○女友之印象應屬鮮明，而
    不致誤認；復佐以販賣毒品之罪刑甚重，如證人辛○○未見
    過被告，或對被告無印象，應無任意指認被告為販毒之人之
    理。是證人辛○○於本院審理中改稱不認識被告等語，顯係
    迴護被告之詞，不足採信。
  (三)綜觀證人壬○○、辛○○上開警詢、偵查及審理時之前後供
    述，雖證人壬○○就「購買毒品之價金」；證人辛○○就「
    「購買毒品日期、地點及次數」部分，前後供述不一之情形
    。惟查證人之陳述有部分前後不符，或相互間有所歧異時，
    究竟何者為可採，法院仍得本其自由心證予以斟酌，非謂一
    有不符或矛盾，即應認其全部均為不可採信；茍其基本事實
    之陳述與真實性無礙時，非不得予以採信（最高法院74年台
    上字第1599號判例意旨參照）。是以證人以其所見所聞，就
    其記憶所及而為之陳述，因時間距離長遠就陳述之細節或有
    不同，本件證人壬○○、辛○○就向被告購買之毒品金額、
    地點或次數，前後供述雖有出入，然其等對於被告確有交付
    毒品或確有向被告購買毒品及交易地點之情節，則始終未曾
    變異，是其僅記得毒品交易之梗概，而對購買價格或次數等
    細節有所淡忘，致為相異之證述，尚與常情不違。本院斟酌
    證人壬○○、辛○○所證述情節，認定購買之金額、日期、
    地點及次數如下：
  1.關於證人壬○○部分：
    證人壬○○就購買之日期為93年6 月26日、交易地點為鳳山
    合作戲院旁之電動玩具店、交付毒品之人為「蜜蜂」女友部
    分，前後供述均一致（至「蜜蜂」女友係被告乙節，已如前
    述），應堪採信。另就交付之金額部分，於警詢時證稱：向
    「蜜蜂」購買安非他命，每次都是500 元等語（詳警(五)卷第
    6 行）；於前案審理中證稱：在電動玩具店門口交付「蜜蜂
    」女友1,000 元等語（詳前案卷第69頁第10行）。本院審酌
    人之記憶，將隨時間經過而漸趨模糊，證人壬○○於警詢時
    所述內容，距其向乙○○購毒時日較近，其記憶應較於前案
    審理中清晰，並依罪疑為輕與有利被告認定原則，認定證人
    壬○○於警詢時證述購買之金額為500 元，較為可採。
  2.關於證人辛○○購買毒品部分：
  (1)其中金額部分，證人辛○○於警詢、偵查及前案審理中均一
    致證稱：每次購買500 元等語，應可認定證人辛○○每次購
    買金額均為500 元。
  (2)其中次數部分，證人辛○○於警詢證稱：約3 次等語（詳警
    (一)卷第4 行）；於前案偵查證稱：2 、3 次等語（詳偵(二)卷
    第12行）；於前案審理時證稱：購買1 次（嗣改稱警詢時記
    憶較清楚）等語（詳前案卷第174 頁第9 行、第175 頁倒數
    第14行至第7 行）；於本案偵查中證稱：印象中是2 次等語
    （詳偵(五)卷第27頁第3 行）；於本院審理中證稱：2 、3 次
    等語（詳本院卷第94頁第12行）。而證人辛○○於警詢時雖
    證稱向被告購買約3 次，然僅證陳2 次購買日期，因此是否
    購買3 次，已非無疑，另參以證人辛○○歷次證述之購買次
    數，至少均有2 次，是依罪疑為輕與有利被告認定原則，認
    定證人辛○○購買次數為2 次，較為可採。
  (3)其中購買日期部分，證人辛○○於警詢中證稱：「蜜蜂」被
    查獲後，於93年7 、8 月間向被告購買等語（詳警(一)卷第7
    頁第4 行）；於前案偵查中證稱：蜜蜂被捉後，向「蜜蜂」
    女友購買等語（詳偵(二)卷第11行）；於前案偵查中證稱：大
    約是「蜜蜂」被查獲後1 、2 星期後，向被告購買等語（詳
    偵(五)卷第27頁第1 行）；於本院審理中證稱：93年7 月底至
    8 月間，向「蜜蜂」女友購買等語（詳本院卷第93頁第9 行
    至第13 行） 。是依證人辛○○之證述，其於93年7 、8 月
    間均向被告購買毒品，參以本院認定被告販賣予證人辛○○
    之次數為2次 ，則被告應係在93年7 、8 月，各販賣1 次毒
    品予證人辛○○；復佐以證人乙○○係於93年7 月21日被查
    獲；及人之記憶，將隨時間經過而漸趨模糊，證人辛○○於
    警詢時所述內容，距其向被告購毒時日較近，其記憶應較於
    前案審理中清晰，據此認定被告販賣毒品予證人辛○○2 次
    之時間，分別為93年7 月21日後之某日及同年8 月間某日。
  (4)其中交易地點部分，證人辛○○於警詢時證稱：在中崙社區
    公園附近交易等語（詳警(一)卷第7 頁第6 行）；於本案偵查
    中證稱：在鳳山合作戲院對面之八大超商交易等語（詳偵(五)
    卷第5 行）；於本院審理中證稱：在伊住處附近之超商交易
    等語（詳本院卷第10行）。本院審酌證人辛○○於警詢中證
    稱：曾與乙○○在合作戲院旁之超商交易毒品等語（詳警(一)
    卷第4 頁第3 行），不無將其與乙○○交易地點誤記係與被
    告交易地點之可能；附參以人之記憶，將隨時間經過而漸趨
    模糊，證人辛○○於警詢時所述內容，距其向被告購毒時日
    較近，其記憶應較於本案偵查及本院審理中清晰，據上認定
    交易地點應在中崙社區公園附近。
  (四)邇來政府為杜絕毒品氾濫，毒害人民甚深，再三宣導教民眾
    遠離毒品、媒體之報導既深且廣，對於毒品之禁絕，應為民
    眾所熟悉。又政府對於查緝施用、轉讓及販賣毒品無不嚴格
    執行，且販賣毒品罪更係重罪，設若無利可圖，衡情一般持
    有毒品者，當不致輕易將持有毒品交付他人。況第二級毒品
    甲基安非他命價格不貲、物稀價昂，且販賣第二級毒品係違
    法行為，非可公然為之，亦無公定之價格，不論任何包裝，
    均可任意分裝增減分量，每次買賣價量，亦可能隨時依雙方
    間之關係深淺、資力、需求量及對行情之認知、來源是否充
    裕、查緝是否嚴緊，購買者被查獲時供述購買對象之可能性
    風險之評估等，因而異其標準，並隨時機動調整，非可一概
    而論，是販賣之利得，除經坦承犯行或價量俱臻明確外，委
    難查得實情，販賣之人從價差或量差中牟利方式雖異，其意
    圖營利之非法販賣行為則一，茍無任何利益可圖，被告實無
    甘冒風險，在與證人壬○○、辛○○均非至親之下，將毒品
    無償交付。從而，被告應有從中賺取差額利潤以圖利之意圖
    及事實，其主觀上確有牟利意圖，應堪認定。
  (五)綜上所述，被告所辯，不足採信。從而，本件被告連續販賣
    第二級毒品犯行，事證明確，均應依法論科。
二、論罪科刑部分：
  (一)被告行為後，刑法及刑法施行法業於94年2 月2 日經總統以
    命令修正公布，並於95年7 月1 日施行，參酌最高法院95年
    5 月23日刑事庭第8 次會議決議，修正後刑法第2 條第1 項
    之規定，係規範行為後法律變更所生新舊法律比較適用之準
    據法，於新刑法施行後，應適用修正後刑法第2 條第1 項之
    規定，為「從舊從輕」之比較。另於比較時應就罪刑有關之
    共犯、未遂犯、想像競合犯、牽連犯、連續犯、結合犯，以
    及累犯加重、自首減輕暨其他法定加減原因（如身分加減）
    與加減比例等一切情形，本於統一性及整體性原則，綜其全
    部罪刑之結果而為比較：
  1.刑法第28條共犯之規定，於修正施行前之規定為：「二人以
    上共同實施犯罪之行為者，皆為正犯」，修正施行後之規定
    則為：「二人以上共同實行犯罪之行為者，皆為正犯」，揆
    諸本條之修正理由係為釐清陰謀共同正犯、預備共同正犯是
    否合乎正犯之要件，以新法較有利於被告。
  2.罰金刑部分：被告行為後，刑法第33條第5 款業已修正施行
    ；修正後刑法第33條第5 款規定「罰金：新臺幣1,000 元以
    上，以百元計算之。」，與修正前刑法第33條第5 款規定「
    罰金：1 元以上」不同。比較新舊法結果，以舊法較有利於
    行為人。
  3.被告行為後，刑法第37條第2 項業經修正公布施行，修正後
    刑法第37條第2 項規定「宣告1 年以上有期徒刑，依犯罪之
    性質認為有褫奪公權之必要者，宣告1 年以上10年以下褫奪
    公權」，與修正前同項規定「宣告6 月以上有期徒刑，依犯
    罪之性質認為有褫奪公權之必要者，宣告褫奪公權1 年以上
    10年以下」不同，法律已有變更。比較新舊法結果，以新法
    較有利於行為人。
  4.連續犯部分：被告行為後，刑法第56條連續犯之規定，業已
    修正刪除，並於95年7 月1 日施行，則被告之犯行，因行為
    後新法業已刪除連續犯之規定，此刪除雖非犯罪構成要件之
    變更，但顯已影響行為人刑罰之法律效果，自屬法律有變更
    ，依新法第2 條第1 項規定，比較新、舊法之結果，應以舊
    法較為有利於行為人。
  5.修正前刑法第68條規定：「拘役或罰金加減者，僅加減其最
    高度」。此次刑法修正，既將罰金最低金額修正為新臺幣1,
    000 元，當不致因加減其最低度，而產生不滿1 元之零數，
    允宜與有期徒刑相同，許其最高度及最低度同加減之，故併
    入修正後刑法第67條，而規定為：「有期徒刑或罰金加減者
    ，其最高度及最低度同加減之」。被告既因廢止前刑法第56
    條連續犯之規定而加重其刑，因修正前刑法第68條規定罰金
    最低度不予加重，較諸修正後刑法第67條規定最低度亦予加
    重之規定，修正前之規定顯較有利於被告。且因刑法修正前
    ，關於罰金刑之最低罰金數額僅為銀元1 元，即令提高倍數
    後，亦遠較於刑法修正後之最低罰金數剛（新臺幣1,000 元
    ）為低，故綜合比較之結果，以被告行為時即修正前之刑法
    第68條規定較有利於被告。
  6.從而，因本案涉及法律變更，綜合上述比較結果，以舊刑法
    較有利於被告，參諸前開最高法院決議意旨，依新刑法第2
    條第1 項前段規定，自應適用最有利於被告之舊刑法。
  (二)查甲基安非他命係毒品危害防制條例第2 條第2 項第2 款所
    定之第二級毒品，依法不得持有、施用及販賣，被告販賣上
    開毒品，核其所為，係犯毒品危害防制條例第4 條第2 項之
    販賣第二級毒品罪。被告持有第二級毒品甲基安非他命之低
    度行為，均為販賣第二級毒品甲基安非他命之高度行為所吸
    收，均不另論罪。被告與乙○○，就93年6 月26日販賣甲基
    安非他命予壬○○1 次部分，有犯意聯絡及行為分擔，為共
    同正犯。被告先後販賣甲基安非他命3 次，時間均緊接，方
    法均相同，所犯又均屬犯罪構成要件相同之罪名，顯係基於
    概括之犯意反覆為之，為廢止前連續犯，應依廢止前刑法第
    56條各論以情節較重一罪【即93年6 月26日販賣甲基安非他
    命予壬○○之犯行部分，該次犯行所得與另2 次犯行之價格
    雖均為500 元，但93年6 月26日之犯行係與乙○○共犯，故
    情節較重】，並依法加重其刑【因法定本刑無期徒刑部分，
    依法不得加重，僅就其餘法定刑部分加重其刑】。檢察官雖
    僅就被告於93年6 月26日，販賣甲基安非他命予壬○○1 次
    之犯行部分起訴，然被告於93年7 、8 月間，各販賣甲基安
    非他命1 次予辛○○之犯行部分，與起訴部分有廢止前連續
    犯之裁判上一罪關係，為起訴效力所及，檢察官亦當庭以言
    詞擴張起訴之犯罪事實，包括93年7 、8 月間共販賣甲基安
    非他命2 次予辛○○之犯行部分（詳本院卷第87頁倒數第3
    行至第2 行），本院自得加以審理。
  (三)爰審酌被告明知毒品戕害身心，向為政府嚴令禁止流通之違
    禁物，竟貪圖利益，任意販賣，加速毒品流通，戕害國人身
    心健康，犯罪所生危害嚴重；事後否認犯行，態度欠佳，販
    賣第二級毒品甲基安非他命3 次，犯罪所得僅1,500 元，對
    於毒品擴散之危害程度等一切情狀，量處如主文所示之刑。
    且依被告犯罪情形，認有宣告褫奪公權之必要，諭知如主文
    所示之褫奪公權。被告販賣甲基安非他命所得1,500 元（其
    中500 元部分，與乙○○共負連帶責任），應依毒品危害防
    制條例第19條第1 項規定沒收，如全部或一部不能沒收時，
    以其財產抵償之（其中500 元部分，與乙○○共負連帶責任
    ）。扣案門號0000000000號行動電話1 支，證人乙○○於其
    施用毒品案件偵查中業已陳稱：該行動電話係其所有等語（
    詳偵(二)卷第53頁背面第1 行至第3 行）。雖證人乙○○於前
    案審理時改稱：該電話係向年籍姓名均不詳之朋友借用等語
    （詳前案卷第23 5頁倒數第9 行至第236 頁第11行），然衡
    諸行動電話為現代生活之聯絡工具，不可能借其使用長達5
    個多月，本院認證人乙○○於上開偵查中之陳述較為可信，
    且該電話係供共犯乙○○與證人壬○○聯絡交易毒品所用之
    物，依共犯連帶責任原則及毒品危害防制條例第19條第1 項
    規定，於被告主文項下，宣告沒收【按沒收物之執行完畢與
    沒收物之不存在，並非一事，因犯罪依法必須沒收之物，雖
    已於共犯中之一人確定判決諭知沒收，並已執行完畢，對於
    其他共犯之判決，仍應宣告沒收，最高法院97年台上字第81
    7 號判決意旨參照。上開行動電話於乙○○販賣第二級毒品
    甲基安非他命案件中，經宣告沒收，並已執行完畢之事實，
    業經本院調取臺灣高雄地方法院檢察署95年度執字第9757號
    毒品危害防制條例案件全卷查明屬實，然依上開判決意旨，
    本院仍應於本案中宣告沒收，附此敘明】。扣案門號000000
    0000號行動電話，並無證據足認與共犯乙○○上開犯行有關
    ；另甲基安非他命吸食器1 組、玻璃吸食管2 支、糖粉3 包
    及海洛因3 包部分，雖均屬證人乙○○所有（詳警(三)卷第2
    頁倒數第5 行至第3 頁第12行），然無證據證明與本案犯行
    有關；又甲基安非他命1 瓶及21包，雖均為毒品；電子磅秤
    1 台、分裝勺3 支、空夾鏈袋6 包，固均屬證人乙○○所有
    （詳警(三)卷第2 頁倒數第5 行至第3 頁第12行），或供乙○○犯罪所用，或預備犯罪所用之物，然均無證據證明與被告
    及乙○○共同販賣甲基安非他命予證人壬○○之犯行有關，
    爰均不諭知沒收銷燬或沒收。未扣案之門號0000000000號行
    動電話，雖係供被告與證人辛○○聯絡交易毒品所用之物，
    然該門號並非被告申請，有和信電訊股份有限公司門號使用
    者資料查詢可參（見本院卷第118 頁至第119 頁），且無證
    據足證屬被告所有，爰不諭知沒收。
參、不另為無罪判決部分：
一、公訴意旨另以：被告戊○○與乙○○（另案判決確定）係男
    女朋友，於93年間同住在高雄縣鳳山市○○○路576 巷15號
    6 樓處。被告明知甲基安非他命係經政府公告，列為毒品危
    害防制條例所定之第二級毒品，不得販賣，竟：(一)與乙○○
    共同基於販賣第二級毒品甲基安非他命牟利之犯意聯絡，以
    電話為工具與購買毒品者聯絡交易毒品事宜，若係被告與購
    買者接洽，則由被告將細節轉告乙○○，或二人一同前往約
    定地點交付毒品之方式，而有下列共同販賣行為：(1)於92年
    11、12月間起，在高雄縣鳳山市合作戲院旁超商內，以每次
    500 元之代價，販賣甲基安非他命予辛○○共2 、3 次。(2)
    於93年5 、6 月間，在高雄縣鳳山市鳳山合作戲院旁遊戲場
    門口，以500 元或1000元之代價，販賣甲基安非他命予丁○○數次。嗣於93年7 月21日經警持臺灣高雄地方法院核發之
    搜索票於上開住處執行搜索，當場扣得第二級毒品甲基安非
    他命1 瓶及21包（其中1 瓶驗前毛重18公克、驗後毛重17.9
    公克，另21包驗前毛重25.2公克、驗後毛重25.1公克）、乙○○所有供聯絡販賣毒品所用之行動電話1 支（門號000000
    0000號）、殘留第二級毒品甲基安非他命之電子秤1 台、分
    裝杓3 支及預備供販賣毒品所用之空夾鏈袋6 包，而循線查
    知上情。(二)詎被告仍不知悔悟，於93年7 月底至8 月間，又
    基於販賣第二級毒品甲基安非他命牟利之犯意，以電話作為
    聯絡工具，與壬○○約定交易毒品事宜，在高雄縣鳳山市合
    作戲院旁超商內，以每次500 元之代價，販賣甲基安非他命
    予壬○○2 次。因認被告涉犯毒品危害防制條例第4 條第2
    項販賣第二級毒品罪嫌等語。
二、按犯罪事實應依證據認定之，無證據不得認定犯罪事實；不
    能證明被告犯罪者，應諭知無罪之判決，刑事訴訟法第154
    條第2 項、第301 第1 項分別定有明文。又認定犯罪事實所
    憑之證據，雖不以直接證據為限，間接證據亦包括在內，然
    而無論直接或間接證據，其為訴訟上之證明，須達於通常一
    般之人均不致有所懷疑，而得確信其為真實之程度者，始得
    據為有罪之認定（最高法院76年台上字第4986號判例參照）
    。次按92年9 月1 日施行之新修正刑事訴訟法第154 條證據
    裁判主義之規定，乃揭櫫國際公認之刑事訴訟無罪推定原則
    ，為修正刑事訴訟法保障被告人權之重要指標，法院自應嚴
    守此一原則，在檢察官所舉證據及法院依法定職權調查所得
    之證據，足以證明被告有罪之前，自應推定其無罪。若所得
    證據其為訴訟上之證明，尚未達於通常一般人均不致有所懷
    疑，而得確信其為真實之程度者，自不能為有罪之認定，此
    為上開無罪推定原則之當然闡釋，自不能因犯罪之調查難易
    不同而有異，其理甚明。又施用毒品者所稱其向某人買受毒
    品之指證，不得作為有罪判決之唯一證據，仍須調查其他必
    要之證據，以察其是否與事實相符，為最高法院歷年來之見
    解，良以毒品買受者之指證，其憑信性於通常一般人已有所
    懷疑，尚難確信其為真實。況依毒品危害防制條例第17條之
    規定，其供出毒品來源而破獲者，復得減輕其刑，則其指證
    之真實性猶有疑慮，是施用毒品者之指證，其真實性有待其
    他必要證據加以補強。茲所謂必要之補強證據，固不以證明
    販賣毒品犯罪構成要件之全部事實為必要，但以與施用者之
    指證具有相當之關聯性為前提，其經與施用者之指證綜合判
    斷，已達於通常一般人均不致有所懷疑，而得確信施用者之
    指證為真實者，始得為有罪之認定，此為無罪推定原則之必
    然推演（最高法院93年度台上字第6750號判決參照）。
三、公訴人認被告涉犯連續販賣第二級毒品甲基安非他命之罪嫌
    ，無非係以被告之供述、證人辛○○、丁○○、壬○○之證
    述、通聯譯文及扣案毒品等物，資為論罪依據。訊據被告否
    認有販賣第二級毒品甲基安非他命之罪嫌，辯稱：並未販賣
    甲基安非他命予辛○○、丁○○、壬○○等語。經查：
  (一)證人辛○○於警詢中證稱：伊於92年11、12月，開始向「蜜
    蜂」購買安非他命等語（詳警(一)卷第4 行第3 行至第4 行）
    ；於前案偵查中證稱：從93年12月起向「蜜蜂」購買毒品5
    、6 次等語；於前案審理中證稱：以電話聯絡「蜜蜂」購買
    毒品，電話都是「蜜蜂」接聽等語（詳前案卷第173 頁第1
    行以下），均證陳於乙○○被查獲前，係與乙○○連絡購買
    毒品，上開證詞尚難為被告不利認定之依據。又證人辛○○
    於本案偵查中證稱：伊認識被告，被告係乙○○之女友，乙○○交付毒品時，被告有一起來過2 、3 次，都在旁邊打電
    動，被告知道伊與乙○○在交易毒品，伊向乙○○購買毒品
    ，未曾與被告接洽過等語（詳偵(五)卷第26頁第1 行至第19行
    ）；於本院審理中證稱：向「蜜蜂」購買毒品時，曾見過「
    蜜蜂」女友2 、3 次，「蜜蜂」女友都在打電動，「蜜蜂」
    未曾透過其女友交付毒品，「蜜蜂」被查獲前，伊未曾以電
    話與「蜜蜂」之女友聯絡，亦從未透過被告向乙○○購買毒
    品等語（詳本院卷第91頁第5 行、第92頁倒數第8 行至第5
    行、第95頁第1 行至第17行）。是依證人辛○○之證述，於
    乙○○被查獲前，被告未曾與證人辛○○電話連絡交易毒品
    ，或由被告交付毒品予證人辛○○，或向證人辛○○收取價
    金。縱認被告陪同乙○○前往交易毒品屬實，然被告到達後
    ，即在電動玩具店打玩電玩，而由乙○○與證人辛○○自行
    毒品交易，被告並未分擔交付毒品、收取價金或把風之行為
    。是在僅有被告知悉乙○○與證人辛○○交易毒品，並陪同
    乙○○前往交易之事實，而無其他證據足以補強被告有販賣
    毒品之意圖之下，尚難遽認被告與乙○○間有販賣毒品之犯
    意聯絡。
  (二)證人丁○○於前案偵查中證稱：未見過被告等語（詳偵(二)卷
    第61頁第2 行至第3 行）；嗣於本案偵查中證稱：被告係乙○○之老婆，伊與乙○○交易毒品時，被告會與乙○○一起
    騎機車來，由乙○○交付毒品，被告坐在機車後座看。伊打
    電話連絡乙○○購買毒品時，有時係被告接聽，伊會表示要
    買毒品，如乙○○在家，被告會將電話交給乙○○聽，如乙○○不在，被告會表示等乙○○回來再與伊連絡，伊有時會
    向被告表示要購買多少毒品及交易地點，被告會向乙○○轉
    告等語（詳偵(五)卷第2 行至倒數第5 行）；於本院審理中證
    稱：93年5 、6 月間，伊向「蜜蜂」購買毒品5 、6 次，均
    由「蜜蜂」交付毒品，伊均將價金交給「蜜蜂」，都是打電
    話與「蜜蜂」連絡，上開5 、6 次毒品交易均有聯絡上「蜜
    蜂」，有時係「蜜蜂」接聽，有時係被告接聽後，將電話交
    給「蜜蜂」。如「蜜蜂」不在，被告會請伊待會再撥電話，
    伊不會在電話中向被告表示交易毒品之數量、地點等語（詳
    本院卷第146 頁倒數第12行至第9 行、第147 頁第10行至第
    17行、倒數第6 行至第148 頁第19行）。綜觀證人丁○○上
    開證述，證人丁○○前後均證稱係與乙○○連絡毒品交易，
    並由乙○○交付毒品，被告雖有陪同乙○○前往交易，然僅
    係在旁觀看，並未分擔交付毒品、收取價金或把風之行為。
    是在僅有被告知悉乙○○與證人丁○○交易毒品，並陪同乙○○前往交易之事實，如無其他證據足以補強被告有販賣毒
    品之意圖之下，尚難遽認被告與乙○○間有販賣毒品之犯意
    聯絡。另關於被告是否向乙○○轉達交易毒品細節部分，證
    人丁○○前後證述歧異，且卷內亦無證人丁○○與被告之通
    聯資料可資參酌被告與證人丁○○確有電話聯繫交易毒品，
    是證人丁○○是否確曾撥打乙○○所持用之0000000000號行
    動電話，向乙○○購買毒品，而由被告接聽乙節，已非無疑
    ，尚難據此即為被告不利之認定。
  (三)證人壬○○於警詢、偵查及審理中均證稱：伊向「蜜蜂」購
    買毒品，除被告曾代「蜜蜂」交付毒品1 次外（即前開有罪
    判決部分），未曾與被告連絡購買毒品等語，已如前述（參
    貳一(一)所載）。是依證人壬○○之上開證述，亦難認被告另
    有販賣甲基安非他命予壬○○之事實。
  (四)此外，依公訴人所舉卷存證據及本院調查之結果，復查無其
    他積極事證可資認定被告確有此部分販賣第二級毒品甲基安
    非他命之犯行，因檢察官所提出之證據，均無法達於通常一
    般人均不致有所懷疑，而得確信其指證為真實，依前開判決
    及判例意旨，尚無法認定被告另有販賣第二級毒品罪嫌。又
    不能證明犯罪，本應為無罪判決之諭知，惟檢察官認此部分
    之犯行如果成罪，與前開販賣第二級毒品甲基安非他命犯行
    論罪科刑部分，具有廢止前連續犯之裁判上一罪關係，爰不
    另為無罪判決之諭知。
據上論斷，應依刑事訴訟法第299 條第1 項前段，毒品危害防制
條例第4 條第2 項、第19條第1 項，刑法第11條、第2 條第1 項
前段、修正前刑法第28條、第37條第2 項，廢止前刑法第56條，
判決如主文。
本案經檢察官甲○○到庭執行職務。
中    華    民    國    97    年    6     月    30    日
                  刑事第十五庭  審判長法  官  方百正
                                      法  官  王碧瑩
                                      法  官  方錦源
以上正本證明與原本無異。
如不服本判決應於收受本判決後10日內向本院提出上訴書狀，並
應敘述具體理由，如未敘述上訴理由者，應於上訴期間屆滿後20
日內補提理由書狀於本院（均須按他造當事人之人數附繕本）「
切勿逕送上級法院」。
如不服本判決，應於判決送達後10日內，向本院提出上訴狀。
中    華    民    國    97    年    7     月    1     日
                                      書記官  鄧思辰
附表
┌──┬───────────┬───┬──────────────┐
│編號│品              名    │數量  │重量                        │
├──┼───────────┼───┼──────────────┤
│ 1  │甲基安非他命          │壹瓶  │驗前毛重拾捌公克，驗後重拾  │
│    │                      │      │柒點玖公克。                │
├──┼───────────┼───┼──────────────┤
│ 2  │甲基安非他命          │貳拾壹│驗前毛重共貳拾伍點貳公克，驗│
│    │                      │包    │後毛重共貳拾伍點壹公克      │
├──┼───────────┼───┼──────────────┤
│ 3  │海洛因                │參包  │驗前毛重共肆點伍公克，驗後淨│
│    │                      │      │重共零點柒伍公克。          │
├──┼───────────┼───┼──────────────┤
│ 4  │電子秤                │壹台  │                            │
├──┼───────────┼───┼──────────────┤
│ 5  │分裝勺                │參支  │                            │
├──┼───────────┼───┼──────────────┤
│ 6  │空夾鏈袋              │陸包  │                            │
├──┼───────────┼───┼──────────────┤
│ 7  │糖粉                  │參包  │                            │
├──┼───────────┼───┼──────────────┤
│ 8  │甲基安非他命吸食器    │壹組  │                            │
├──┼───────────┼───┼──────────────┤
│ 9  │玻璃吸食管            │貳支  │                            │
├──┼───────────┼───┼──────────────┤
│10  │門號0000000000號行動電│壹支  │                            │
│    │話（含SIM 卡壹張）    │      │                            │
├──┼───────────┼───┼──────────────┤
│11  │門號0000000000號行動電│壹支  │                            │
│    │話（含SIM 卡壹張）    │      │                            │
└──┴───────────┴───┴──────────────┘
附件：監察電話0000000000號與00-0000000號電話監聽譯文（93
      年6 月26日）
┌──┬────┬─┬─┬─────────────────────┐
│編號│時  間  │Ａ│Ｂ│    通  話  內  容                        │
├──┼────┼─┼─┼─────────────────────┤
│1   │15時18分│許│龐│Ａ：喂！                                  │
│    │14秒    │敏│月│Ｂ：蜂啊，我外省啊，前天叫你多給我，你也沒│
│    │        │芳│亭│    有多給我，害我摩托車騎到差一點沒風，我│
│    │        │  │  │    晚上7、8點過去找你？                  │
│    │        │  │  │Ａ：現在不行嗎？                          │
│    │        │  │  │Ｂ：我還在屠宰場，橋頭鄉這邊工作，你要多補│
│    │        │  │  │    給我一點內。                          │
│    │        │  │  │Ａ：好。                                  │
└──┴────┴─┴─┴─────────────────────┘
附錄本判決論罪科刑所依據之法條：
毒品危害防制條例第4 條第2 項
製造、運輸、販賣第二級毒品者，處無期徒刑或7年以上有期徒
刑，得併科新臺幣700 萬元以下罰金。


司法院資訊處製作；財團法人民間司法改革基金會備份。
